# 特许经营高速公路如何核算

提问人：rickymost 时间：2023-10-09 17:37:02
陈老师您好！ A企业投资的高速公路项目，财政愿意出30%的资本金，假定建造成本 10 亿，财政出资 3 亿作为资本金，按照特许经营。
请教陈老师：
A企业将 10 亿元计入无形资产（不考虑相关税费），还是可以按照 7 亿元（10-3）作为无形资产进行摊销？这个和PPP的会计处理方式相同吗？如果都符合双控制双特征下如何处理，如果都不符合呢？
谢谢陈老师

回答人：chenyiwei
如果该PPP项目是无形资产模式，则应将建造成本 10 亿元全部确认为无形资产，收到政府拨付的 3 亿元，在项目公司作为资本金，但在母公司的合并报表中是作为合同负债，在运营期内摊销，确认为各年度的收入。